Minutes et répertoires du notaire Philippe BEAUFEU, 12 avril 1837 - 17 novembre 1862 (étude XVI)
Archives nationales
- Répertoire(s) de Philippe BEAUFEU, 4 janvier 1834 - 27 juin 1865; MC/RE/XVI/16 - MC/RE/XVI/20
  - Répertoire. 1840, 8 mai - 1848, 31 août, 8 mai 1840 - 31 août 1848; MC/RE/XVI/17
    - Inventaire après décès de Antoine Paitre, à l'Hôtel Dieu, le 7 mai 1841., 7 juin 1841
      inventaire après décès; Hôtel-Dieu; Paitre, Antoine
    - Inventaire après décès de Théophile-Frédéric Mech, rue de Berry, n° 2, le 28 mai 1841., 10 juin 1841
      inventaire après décès; Berri (rue de); Mech, Théophile-Frédéric
    - Inventaire après décès de André-Alexandre Marcel, rue de Babylone, n° 23, le 28 juin 1841., 12 juin 1841
      inventaire après décès; Babylone (rue de); Marcel, André-Alexandre
    - Inventaire après décès de Françoise-Louise-Elisabeth Lesseps, veuve de Louis-Maurice Tausun de Magnytot, à Thiais, le 29 octobre 1840., 2 août 1841
      inventaire après décès; Thiais (Val-de-Marne); Lesseps, Françoise-Louise-Elisabeth; Tausun de Magnytot, Louise-Maurice
    - Inventaire après décès de Antoine-Louis-Charles Genevois, rue du Faubourg Saint-Denis, n° 144, le 27 juin 1841., 9 août 1841
      inventaire après décès; Faubourg-Saint-Denis (rue du); Genevois, Antoine-Louis-Charles
    - Inventaire après décès de Edouard-Joseph Tonnel, rue Mauconseil, n° 18, le 13 août 1841., 27 août 1841
      inventaire après décès; Mauconseil (rue); Tonnel, Edouard-Joseph
    - Inventaire après décès de Aimé-Françoise Decré, rue du Faubourg Montmartre, n° 10, le 8 mai 1841., 28 août 1841
      inventaire après décès; Faubourg-Montmartre (rue du); Decré, Aimé-François
    - Inventaire après décès de Antoinette Servière, veuve de Pierre Giraldon, à la requête de Jean Delfier, rue Saint-Jean de Beauvais, n° 18., 1er septembre 1841
      inventaire après décès; Jean-de-Beauvais (rue); Servière, Antoinette; Giraldon, Pierre; Delfier, Jean
    - Inventaire après décès de Aubin-Vivien de Narmon, à l'Hospice de la Charité., 7 septembre 1841
      inventaire après décès; Charité (hôpital de la); Narmon, Aubin-Vivien de
    - Inventaire après décès de Jean-Marie Hermel, aux Batignolles, rue de Truffaut, n° 15, le 27 août 1841., 16 septembre 1841
      inventaire après décès; Truffaut (rue); Batignolles-Monceaux (ancienne commune); Hermel, Jean-Marie
    - Inventaire après décès de Alexandre Crefin Legrand, à la Neuville (Oise), le 13 septembre 1841., 30 septembre 1841
      inventaire après décès; Legrand Crefin, Alexandre
    - Inventaire après décès de Pierre Liger, cordonnier, rue du Petit Reposoir, n° 3., 19 octobre 1841
      inventaire après décès; Petit-Saint-Antoine (passage du); Liger, Pierre; cordonnier
    - Inventaire après décès de Jean-Marie Bourgoin, rue du Faubourg Saint-Antoine, n° 194., 26 octobre 1841
      inventaire après décès; Faubourg-Saint-Antoine (rue du); Bourgoin, Jean-Marie
    - Inventaire après décès de Louise-Adélaïde Venand Lefèvre, veuve de Jean-Julien Geoffroy, aux Batignolles, le 25 octobre 1841., 3 novembre 1841
      inventaire après décès; Batignolles-Monceaux (ancienne commune); Venand Lefèvre, Louise-Adélaïde; Geoffroy, Jean-Julien
    - Inventaire après décès de Marie-Justine Ferrand, épouse de Jean Ajalbert, au Petit Charonne, route de Montreuil, n° 4., 12 novembre 1841
      inventaire après décès; Charonne (ancienne commune); Ferrand, Marie-Justine; Ajalbert, Jean
    - Inventaire après décès de Marie-Thérèse Cloquet, épouse divorcée de Jacques Jusserand, rue de Grétry, n° 5., 27 novembre 1841
      inventaire après décès; Grétry (rue); Cloquet, Marie-Thérèse; Jusserand, Jacques
    - Inventaire après décès de Mr Gallot de Genouillac, à la requête de Mme Dessaigros., 29 novembre 1841
      inventaire après décès; Gallot de Genouillac, M.; Dessaigros, Mme
    - Inventaire par suite de la demande en interdiction, de Charlotte Salon, épouse séparée de corps et de biens de François-Benoit Michecopin, place Royale, n° 9., 13 décembre 1841
      inventaire; Royale (place); Salon, Charlotte; Michecopin, François-Benoit
    - Inventaire après décès de Guillaume-Charles Rozier, rue Neuve du Luxembourg, n° 32., 26 janvier 1842
      inventaire après décès; Neuve-du-Luxembourg (rue); Rozier, Guillaume-Charles
    - Inventaire après décès de Isaac-Auguste-Séraphin Petit, rue du Faubourg Saint-Denis, n° 80., 5 février 1842
      inventaire après décès; Faubourg-Saint-Denis (rue du); Petit, Isaac-Auguste-Séraphin
    - Inventaire après décès de Suzanne-Louise-Charlotte Godart, épouse de Louis-Charles-Félix Godard, rue d'Orléans Saint-Honoré, n° 19., 7 février 1842
      inventaire après décès; Orléans-Saint-Honoré (rue d'); Godart, Suzanne-Louise-Charlotte; Godard, Louis-Charles-Félix
    - Inventaire après la séparation de Rose Besse et de Henri Sulpice, à Clichy, grande rue, n° 66., 18 février 1842
      inventaire; Clichy (Hauts-de-Seine); Besse, Rose; Sulpice, Henri
    - Inventaire après décès de Françoise Lardevy, veuve de Charles By, rue Thévenot, n° 5., 21 février 1842
      inventaire après décès; Thévenot (rue); Lardevy, Louise-Françoise; By, Charles
    - Inventaire après décès de Marie-Rose-Constance Raimbault, épouse de Nicolas-Narcisse-Romain Leroux, rue Salle au Comte, n° 9 bis., 6 avril 1842
      inventaire après décès; Justice (palais de); Raimbault, Marie-Rose-Constance; Leroux, Nicolas-Narcisse-Romain
    - Inventaire après décès de Adèle-Céline Leroy, épouse de Martin Loiseau Beaucerie, rue Hautefeuille, n° 16, le 5 mai 1842., 27 mai 1842
      inventaire après décès; Hautefeuille (rue); Leroy, Adèle-Céline; Loiseau Beaucerie, Martin
    - Inventaire après décès de Charles-Prosper Henaux, quai Voltaire, n° 17, à la requête de Athalie Baillieux, sa veuve, quai Voltaire, n° 17., 8 juin 1842
      inventaire après décès; Voltaire (quai); Henaux, Charles-Prosper; Baillieux, Athalie
    - Inventaire après décès de Adélaïde Ravoisé, à Montfermeil (Seine-Saint-Denis), le 4 mai 1842, veuve de Jean-Isaac Rousseau., 7 juillet 1842
      inventaire après décès; Montfermeil (Seine-Saint-Denis); Ravoisé, Adélaïde; Rousseau, Jean-Isaac
    - Inventaire après décès de Catherine-Cécile-Victoire Collevrier, veuve de Louis-Charles-Auguste Lhostellier, rue du Faubourg Poissonnière, n° 2., 13 juillet 1842
      inventaire après décès; Faubourg-Poissonnière (rue du); Collevrier, Catherine-Cécile-Victoire; Lhostellier, Louis-Charles-Auguste
    - Inventaire après décès de Julienne-Virginie Capron, veuve de Albert-Jean-Marie Handschu, rue de Crussol, n° 12, le 26 juin 1842., 16 juillet 1842
      inventaire après décès; Crussol (rue de); Capron, Julienne-Virginie; Handschu, Albert-Jean-Marie
    - Inventaire après décès de Augustinre-Françoise-Elisaeth Bourillou, épouse de Marius-Jacques-Joseph Meyier, à Marseilles., 8 août 1842
      inventaire après décès; Marseille (Bouches-du-Rhône); Bourillou, Augustine-Françoise-Elisabeth; Meyier, Marius-Jacques-Joseph
    - Inventaire après décès de Marie-Philippine-Maxence Jarse, épouse de Louis-Alexandre-César Sayon, rue Cadet, n° 11, le 22 juillet 1839., 9 août 1842
      inventaire après décès; Cadet (rue); Jarse, Marie-Philippine-Maxence; Sayon, Louis-Alexandre-César
    - Inventaire après décès de Georges-Charles Joost, rue du Marché Saint-Honoré, n° 5, le 5 août 1842., 26 août 1842
      inventaire après décès; Marché-Saint-Honoré (rue du); Joost, Georges-Charles
    - Inventaire après décès de Denise-Adrienne Lepire, épouse de Nicolas-François Gaudrin, à Bagnolet, le 29 juillet 1842., 30 août 1842
      inventaire après décès; Bagnolet (Seine-Saint-Denis); Lepire, Denise-Adrienne; Gaudrin, Nicolas-François
    - Inventaire après séparation de biens de Augustine-Joséphine Rocheron d'Amaz, épouse séparée de François-Victor-Amédée Gréhan, rue Royale Saint-Honoré, n° 5., 9 septembre 1842
      inventaire; Royale (rue); Rocheron, Augustine-Joséphine; Gréhan, François-Victor-Amédée
    - Inventaire après décès de Alexandrine-Julie Guérin, épouse de Pierre-Auguste Pasquier, rue Richelieu, n° 26, le 14 juillet 1842., 15 octobre 1842
      inventaire après décès; Richelieu (rue de); Guérin, Alexandrine-Julie; Pasquier, Pierre-Auguste
    - Inventaire après décès de Jean-Alexandre-Bernard comte de Couverd, et Jeanne Lemayeur, sa veuve., 16 novembre 1842
      inventaire après décès; Couverd, Jean-Alexandre-Bernard de; Lemayeur, Jeanne
    - Inventaire après décès de Marie-Joseph-Gustave-Aimé de Beaunay., 22 novembre 1842
      inventaire après décès; Beaunay, Marie-Joseph-Gustave-Aimé de
    - Inventaire après décès de Louise-Sophie Pithou, épouse Jean-François Robert, à Sèvres, le 30 octobre 1842., 1er décembre 1842
      inventaire après décès; Sèvres (Hauts-de-Seine); Pithou, Louise-Sophie; Robert, Jean-François
    - Inventaire après décès de Claude Cudel, rue Saint-Nicaise, n° 4, le 10 juillet 1842., 5 décembre 1842
      inventaire après décès; Saint-Nicaise (rue); Cudel, Claude
    - Inventaire après décès de Jean-Pierre Converset, rue de l'Hommerie, n° 20., 13 décembre 1842
      inventaire après décès; Heaumerie (rue de la); Converset, Jean-Pierre
    - Inventaire après décès de Pierre-Denis Lebaigue, arrivé à Rueil., 12 janvier 1843
      inventaire après décès; Rueil-Malmaison (Hauts-de-Seine); Lebaigue, Pierre-Denis
    - Inventaire après la séparation de corps de Toussaint-Marin Duval, rue Amelot, n° 8., 17 janvier 1843
      inventaire; Amelot (rue); Duval, Toussaint-Marin
    - Inventaire après décès de Jeanne-Elisabeth Barre, veuve de Etienne Meynier dit Saint-Fal, le 17 janvier 1843., 23 janvier 1843
      inventaire après décès; Barre, Jeanne-Elisabeth; Meynier dit Saint-Fal, Etienne; Saint-Fal, Etienne
    - Inventaire après décès de Etienne Lesire, rue Descarte, n° 37, le 21 octobre 1842., 30 janvier 1843
      inventaire après décès; Descartes (rue); Lesire, Etienne
    - Inventaire après décès de Zélie-Joséphine-Françoise Tirant, place du Palais de Justice, n° 13, le 28 juin 1841., 3 mars 1843
      inventaire après décès; Palais-de-Justice (place du); Tirant, Zélie-Joséphine-Françoise
    - Inventaire après décès de Marie-Catherine Lambinet, épouse de Joseph Laygne, rue du Roi de Sicile, n° 18., 18 mars 1843
      inventaire après décès; Roi-de-Sicile (rue du); Lambinet, Marie-Catherine; Laygne, Joseph
    - Inventaire après décès de Joseph-Philibert Rostan, le 25 février 1843., 20 avril 1843
      inventaire après décès; Rostan, Joseph-Philibert
    - Inventaire après décès de Pierre-Antoine Housset dit Honni Housset, rue de Richelieu, n° 95., 20 avril 1843
      inventaire après décès; Richelieu (rue de); Housset, Pierre-Antoine; Honni Housset, Pierre-Antoine
    - Inventaire après décès de Agathe-Louise-Aglaé Barbauçon, épouse de Auguste du Bouzet, baron, impasse Bony, n° 7., 16 mai 1843
      inventaire après décès; Bony (impasse); Barbauçon, Agathe-Louise-Aglaé; Du Bouzet, Auguste
    - Inventaire après décès de Constant-Genie Abbadie, rue Saint-Louis, n° 16., 3 août 1843
      inventaire après décès; Saint-Louis (rue); Abbadie, Constant-Genie
    - Inventaire après décès de Anne Jeannel, rue de la Harpe, n° 4, le 19 juillet 1849., 4 août 1843
      inventaire après décès; Harpe (rue de la); Jeannel, Anne
    - Inventaire après décès de Louis Bourguignon, le 20 avril 1843., 9 août 1843
      inventaire après décès; Bourguignon, Louis
    - Inventaire après décès de Jeanne-Catherine Parisot, épouse de Isidore Imbert, rue des Fossés du Temple, n° 36, le 12 juillet 1843., 19 août 1843
      inventaire après décès; Fossés-du-Temple (rue des); Parisot, Jeanne-Catherine; Imbert, Isidore
    - Inventaire après décès de Geneviève-Pimonette Fouquet, épouse de Auguste-Emma de Courde de Montaiglon, rue Sainte-Anne, n° 29., 11 septembre 1843
      inventaire après décès; Sainte-Anne (rue); Fouquet, Geneviève-Pimonette; Courde de Montaiglon, Auguste-Emma de
    - Inventaire après décès de Marie-Louise-Elisa Daboust, à la requête de Claude-Marie Touzet, son époux, rue Croix des Petits Champs, n° 76., 13 septembre 1843
      inventaire après décès; Croix-des-Petits-Champs (rue); Daboust, Marie-Louise-Elisa; Touzet, Claude-Marie
    - Inventaire après décès de Jean-Rémi Cailleaux, à la requête de Charles-François Bezard, rue Monthabor, n° 8., 26 septembre 1843
      inventaire après décès; Mont-Thabor (rue du); Cailleaux, Jean-Rémi; Bezard, Charles-François
    - Inventaire après décès de Paule-Marie-Cécile Ancessy, veuve de Philibert-Philippe Goyet., 29 septembre 1843
      inventaire après décès; Ancessy, Paule-Marie-Cécile; Goyet, Philibert-Philippe
    - Inventaire après décès de Jeanne Beuchard, veuve en 1ères noces de François-Marie Lefranc, et veuve en 2èmes noces de François-Laurent Boyer, à Clichy-la-Garenne, le 17 août 1843., 19 octobre 1843
      inventaire après décès; Clichy (Hauts-de-Seine); Beuchard, Jeanne; Boyer, François-Laurent; Lefranc, François-Marie
    - Inventaire après décès de Jean-germain-Gustave Sagot, rue du Marché Beauveau, n° 11, faubourg Saint-Antoine, décédé à l'hospice de la Charité, le 21 juillet 1943., 21 octobre 1843
      inventaire après décès; Marché-Beauveau (place du); Saint-Antoine (faubourg); Sagot, Jean-Germain-Gustave
    - Inventaire après décès de Jules-Antoine Houdard, rue de la Harpe, n° 36., 21 octobre 1843
      inventaire après décès; Harpe (rue de la); Houdard, Jules-Antoine
    - Inventaire après l'interdiction de Gustave-Michel de la Salle, à la requête de Adélaïde-Pauline Braudon, son épouse., 15 novembre 1843
      inventaire; La Salle, Gustave-Michel de; Braudon, Adélaïde-Pauline
    - Inventaire après décès de Justine-Françoise-Thérèse-Etiennette Amet Lettu, à Passy, le 17 octobre 1843, épouse de Nay Louis, rentier, rue Richer, n° 36., 29 novembre 1843
      inventaire après décès; Richer (rue); Amet Lettu, Justine-Françoise-Thérèse-Etiennette; Nay, Louis
    - Inventaire après décès de Marie-Marguerite Foucault, épouse de Pierre-Pascal Chauvet, rue Rochechouart, à l'abattoir Montmartre., 7 décembre 1843
      inventaire après décès; Roule (abattoirs du); Rochechouart (rue de); Foucault, Marie Marguerite; Chauvet, Pierre Pascal
    - Inventaire après l'interdiction de Louis-Alexandre Delorme, rue de la Clef, n° 21., 15 janvier 1844
      inventaire; Clef (rue de la); Delorme, Louis-Alexandre
    - Inventaire après décès de Jean-Baptiste-Louis-Jules Grebert, à Charenton Saint-Maurice, le 3 août 1843, à la requête de Edmée-Thérèse Renard, sa veuve, rue des Tournelles, n° 54., 19 janvier 1844
      inventaire après décès; Charenton-le-Pont (Val-de-Marne); Tournelles (rue des); Saint-Maurice (Val-de-Marne); Grebert, Jean-Baptiste-Louis-Jules; Renard, Edmée-Thérèse
    - Inventaire après décès de François-Victor Lemerle, le 27 décembre 1840, rue Saint-Abroise Popincourt, n° 16 bis, à la requête de Zélie-Elisabeth Burat, son épouse., 23 janvier 1844
      inventaire après décès; Saint-Ambroise (rue); Lemerle, François-Victor; Burat, Zélie-Elisabeth
    - Inventaire après décès de Perpétue Vallet, veuve de Hippolyte Obry, rue Richelieu, n° 921, le 17 décembre 1843., 25 janvier 1844
      inventaire après décès; Richelieu (rue de); Vallet, Perpétue
    - Inventaire après décès de Catherine Laurent, veuve de Claude Brunet, le 7 janvier 1844., 16 février 1844
      inventaire après décès; Laurent, Catherine; Brunet, Claude
    - Inventaire après décès de Marguerite-Adelphine Fafaux, épouse de Théodore-Louis Fromont, rue de Marbeuf, n° 27., 13 mars 1844
      inventaire après décès; Marbeuf (rue); Fafaux, Marguerite-Adelphine; Fromont, Théodore-Louis
    - Inventaire à la requête de Paule-Camille Huet, épouse de Nicolas-Désiré Billeheu, rue Feydeau, n° 26., 15 mars 1844
      inventaire; Feydeau (rue); Huet, Paule-Camille; Billeheu, Nicolas-Désiré
    - Inventaire après décès de Jean-Baptiste Prévoteau, rue Montaigne, n° 8, le 21 février 1844., 25 mars 1844
      inventaire après décès; Montaigne (rue); Prévoteau, Jean-Baptiste
    - Inventaire après décès de Jacqueline Chauveau, épouse de Jean-Benoit Giroux, aux abattoirs Monmartre., 7 mai 1844
      inventaire après décès; Montmartre (ancienne commune); Montmartre (abattoirs de); Chauveau, Jacqueline; Giroux, Jean-Benoit
    - Inventaire après décès de Eugène-Frédéric-Emmanuel-Dominique Soudieux, rue de Charenton, n° 72., 3 juin 1844
      inventaire après décès; Charenton (rue de); Soudieux, Eugène-Frédéric-Emmanuel-Dominique
    - Inventaire après décès de Auguste-Benoit-Alexandre Asselineau, docteur en médecin, rue Rameau, n° 8., 6 juin 1844
      inventaire après décès; Rameau (rue); Asselineau, Auguste-Benoit-Alexandre; docteur d'université
    - Inventaire après décès de Marie-Anne Bereul, veuve de François-Mathieu Celier Bereul, 24 juillet 1844
      inventaire après décès; Cléry (rue de); Bereul, Marie-Anne; Celier Bereul, François-Mathieu
    - Inventaire après décès de Claude Rigollet, allée des Veuves, n° 17, époux de Marie-Félicité Duval., 27 août 1844
      inventaire après décès; Veuves (allée des); Rigollet, Claude; Duval, Marie-Félicité
    - Inventaire après décès de Josette-Marie-Péronne Pissard, le 31 juillet 1844., 28 août 1844
      inventaire après décès; Pissard, Josette-Marie-Péronne
    - Inventaire après décès de Antoine-Isidore Delacour, rue de la Tonnellerie, n° 69, le 15 juillet 1844., 3 septembre 1844
      inventaire après décès; Tonnellerie (rue de la); Delacour, Antoine-Isidore
    - Inventaire après décès de Marie-Jeanne Mornet, épouse de Joseph Lequier, rue Marcadet., 23 septembre 1844
      inventaire après décès; Marcadet (rue); Mornet, Marie-Jeanne; Lequier, Joseph
    - Inventaire après décès de Marie-Etienne Duhautoy, épouse de Auguste-Emmanuel-Maximilien de Mattrarel de Fiennes, rue Neuve des Mathurins, n° 106, le 31 août 1844., 24 septembre 1844
      inventaire après décès; Neuve-des-Mathurins (rue); Duhautoy, Marie-Etienne; Mattrarel de Fiennes, Auguste-Emmanuel-Maximilien de
    - Inventaire après décès de Victor-Amédée-Louis-Hyacinthe Brondel Roquevaire, à Montmartre., 28 septembre 1844
      inventaire après décès; Montmartre (ancienne commune); Brondel Roquevaire, Victor-Amédée-Louis-Hyacinthe
    - Inventaire après décès de Nicolas-Alexis-Nicolas Ducastel, rue du Renard Saint-Merry, n° 5, le 14 août 1844., 3 octobre 1844
      inventaire après décès; Renard (rue du); Ducastel, Nicolas-Alexis-Nicolas
    - Inventaire après décès de Louis-Ange-Joseph de la Motte de Gondreville, au Val-de-Grace, le 22 septembre 1844., 19 octobre 1844
      inventaire après décès; Val-de-Grâce (hôpital du); Delamotte de Gondreville, Louis-Ange-Joseph
    - Inventaire après décès de Anne-Uranie Borel, épouse de Louis Villeroy, boulevard Beaumarchais, n° 59, à Rio de Janeiro, le 28 avril 1844., 21 octobre 1844
      inventaire après décès; Beaumarchais (boulevard); Borel, Anne-Uranie; Villeroy, Louis
    - Inventaire après décès de Louis-Alexandre Delorme, rue de la Clef, n° 21, le 27 novembre 1844., 13 décembre 1844
      inventaire après décès; Clef (rue de la); Delorme, Louis-Alexandre
    - Inventaire après décès de Marie-Françoise Poulaine, épouse de Louis-Edmé-Gabriel Narcisse, à Coulange-sur-Yonne, le 18 novembre 1844., 19 décembre 1844
      inventaire après décès; Poulaine, Marie-Françoise; Narcisse, Louis-Edmé-Gabriel
    - Inventaire après décès de Marie Brigot dit Millière, rue Neuve des Bons Enfants, n° 9., 9 janvier 1845
      inventaire après décès; Neuve-des-Bons-Hommes (rue); Brigot dit Millière, Marie; Millière, Marie
    - Inventaire après décès de Marie Etienne, épouse de Jean-François Tête, le 10 décembre 1844, rue de Paris, n° 176, à Belleville., 21 janvier 1845
      inventaire après décès; Belleville (ancienne commune); Paris (rue de); Etienne, Marie; Tête, Jean-François
    - Inventaire après décès de Auguste-Jacques Gueroult de Boisroger, le 12 février 1845., 7 mars 1845
      inventaire après décès; Gueroult de Boisroger, Auguste-Jacques
    - Inventaire après décès de Gustave-Michel Delasalle, rue des Martyrs, n° 47., 22 mars 1845
      inventaire après décès; Martyrs (rue des); Delasalle, Gustave-Michel
    - Inventaire après décès de Adèle-Florence Lebis, épouse de François-Joseph Boulet, rue des Petits Pères, n° 3., 2 avril 1845
      inventaire après décès; Petits-Pères (rue des); Lebis, Adèle-Florence; Boulet, François-Joseph
    - Inventaire après décès de Bertrand Boigues dit Meilland, rue Castellane, n° 4, le 27 avril 1845., 12 mai 1845
      inventaire après décès; Castellane (rue de); Boigues dit Meilland, Bertrand; Meilland, Bertrand
    - Inventaire après décès de Odoart-Florion-Alphonse-Edmond vicomte de la Guérivière, rue de la Chaussée d'Antin, n° 11, le 10 mars 1845., 22 mai 1845
      inventaire après décès; Chaussée-d'Antin (rue de la); Dupin de la Guérivière, Odoart-Florion-Alphonse-Edouard
    - Inventaire après décès de Louis-Eugène Caillier, arrivé à Blois, le 17 avril 1845., 29 mai 1845
      inventaire après décès; Blois (Loir-et-Cher); Caillier, Louis-Eugène
    - Inventaire après décès de Jean-Antoine Magès, rue des Filles du Calvaire, n° 7., 7 juin 1845
      inventaire après décès; Filles-du-Calvaire (rue des); Magès, Jean-Antoine
    - Inventaire après décès de Marie-Henriette Le Pileur d'Apligny, rue de Bretagne, n° 8., 26 juin 1845
      inventaire après décès; Bretagne (rue de); Le Pileur d'Apligny, Marie-Henriette
    - Inventaire après décès de Claire Mercier, épouse de Claude-Auguste Madeleine, rue de la Ferme des Mathurins, n° 100., 3 juillet 1845
      inventaire après décès; Ferme-des-Mathurins (rue de la); Mercier, Claire; Madelaine, Claude-Auguste
    - Inventaire après décès de Hortense Hubert, épouse de Sylvain-Jean-Baptiste-Alexandre Appay, place Royale, n° 24., 26 juillet 1845
      inventaire après décès; Royale (place); Hubert, Hortense; Appay, Sylvain-Jean-Baptiste-Alexandre
    - Inventaire après décès de Jean-François Hollier, rue de Provence, n° 56., 31 juillet 1845
      inventaire après décès; Provence (rue de); Hollier, Jean-François
    - Inventaire après décès de Nicolas Drioton, et de Jeanne-Edmée-Prudence Faivret, son épouse, le 25 juillet 1845, à Belleville, rue de Paris, n° 2., 5 août 1845
      inventaire après décès; Belleville (ancienne commune); Drioton, Nicolas; Faivret, Jeanne-Edmée-Prudence
    - Inventaire après décès de Marie Sophie Antoinette Lenglé, épouse de Albert Joseph de Lencquesainq, boulevard des Capucines, n° 29, le 28 juillet 1845., 12 août 1845
      inventaire après décès; Capucines (boulevard des); Lenglé, Marie Sophie Antoinette; Lencquesainq, Albert Joseph de
    - Inventaire après décès de Louis-Etienne Burat, impasse Sandrié, n° 4., 13 août 1845
      inventaire après décès; Sandrié (impasse); Burat, Louis-Etienne
    - Inventaire après décès de Marie Méline, épouse de François Bellevigne, rue du Ruisseau, n° 1er, à Montmartre., 2 septembre 1845
      inventaire après décès; Ruisseau (rue du); Méline, Marie; Bellevigne, François
    - Inventaire à la requête de Zoé-Amélisa-Augusta Blot, veuve de Prosper-Jean-Louis Berthomme Philbert, rue Culture Sainte-Catherine, n° 27., 27 septembre 1845
      inventaire; Culture-Sainte-Catherine (rue de la); Blot, Zoé-Amélisa-Augusta; Berthomme Philbert, Prosper-Jean-Louis
    - Inventaire à la requête de Louis-François Devillers, à Montmartre, rue du Vieux Chemin, n° 10., 29 septembre 1845
      inventaire; Montmartre (ancienne commune); Vieux-Chemin-de-Paris (rue du); Devillers, Louis-François
    - Inventaire après décès de Marie-Catherine Leroy, veuve de Jacques-Alexandre-Joseph Wibaille., 13 octobre 1845
      inventaire après décès; Leroy, Marie-Catherine; Wibaille, Jacques-Alexandre-Joseph
    - Inventaire après décès de Adolphe-Martial Delaporte, le 26 septembre 1845., 14 octobre 1845
      inventaire après décès; Delaporte, Adolphe-Martial